臺灣高雄地方法院刑事判決　　　　　　　94年度易字第1206號
公　訴　人　臺灣高雄地方法院檢察署檢察官
被　　　告　乙○○
上列被告因違反毒品危害防制條例案件，經檢察官聲請簡易判決
處刑（94年度毒偵字第191 號），本院認應適用通常程序，並以
簡式審判程序判決如下：
    主      文
乙○○持有第一級毒品，處有期徒刑玖月，扣案之海洛因拾包（
合計淨重捌捌點柒柒公克，以及附著海洛因之包裝袋拾個）沒收
銷燬之。
    事      實
一、乙○○明知海洛因為具成癮性、濫用性及對社會危害性之藥
    品，為毒品危害防制條例第2 條第2 項第2 款所稱之第一級
    毒品，依法不得持有，竟於民國（下同）92年7 月下旬某日
    ，在高雄市左營區蓮池潭附近之某廟宇處，向綽號「阿華」
    之成年男子購買海洛因後即加以持有，並於購得後藏置於高
    雄市○○區○○路331 號4 樓之2 處，嗣為警於92年8 月1
    日下午3 時50分許，持本院核發之搜索票至高雄市○○區○
    ○路331 號4 樓之2 處執行搜索而查獲，並扣得其所持有而
    藏置該處之第一級毒品海洛因10包（合計淨重88.77 公克，
    以及附著海洛因之包裝袋10個）。
二、案經臺南市警察局第二分局報請臺灣高雄地方法院檢察署檢
    察官偵查起訴。
    理  由
一、前開事實，業據被告乙○○於偵、審中均坦供不諱，且被告
    遭警查獲時確持有白色粉末10包，亦有該等白色粉末扣案可
    證，而該等白色粉末經送法務部調查局鑑定結果，均確認係
    海洛因無訛，有該局鑑定通知書1 紙在卷足稽（見94 年 度
    毒偵字第4790號卷第28頁）；雖被告於審理時一再辯稱：所
    持有之上開海洛因係供其施用，且其於92年6 月至同年8 月
    1 日前開搜索查獲時，均有連續施用海洛因之行為云云，然
    查：被告於本案前開時、地搜索時，並未在場，惟曾於92年
    7 月18日凌晨3 時許，在高雄市左營區○○○路與元帝路口
    處為警查獲並採尿送驗後而查悉被告有施用第二毒品甲基安
    非他命之犯行，此有被告之警詢筆錄、高雄市立凱旋醫院煙
    毒尿液檢驗成績書、本院92年度毒聲字第5876號送觀察勒戒
    裁定、臺灣高雄地方法院檢察署檢察官92年度毒偵字第764
    號聲請簡易判決處刑書、本院94年度簡字第2854號刑事簡易
    判決等在卷足憑（見本院卷第61～64、72、74～76、80～81
    、82～86頁），並均認定被告所犯係施用甲基安非他命犯行
    ，而非施用海洛因，且據上開被告於92年7 月18日遭查獲時
    採尿送驗時，並連同被告尿液中究有無施用海洛因後之嗎啡
    成份反應亦併予檢驗，然鑑驗結果確認係嗎啡陰性反應，亦
    有卷附上開煙毒尿液檢驗成績書可參（見本院卷第72頁），
    均足認被告並無施用海洛因行為存在；又先後於93年7 月4
    日及94年3 月29日緝獲被告之高雄市政府警察局楠梓分局，
    以及曾於93年7 月4 日、94年3 月29日、94年4 月7 日偵訊
    被告之臺灣高雄地方法院檢察署，均未曾否於緝獲或偵訊被
    告之時採集被告之尿液，此有上開警分局函及臺灣高雄地方
    法院檢察署函等均在卷可證（見本院卷第33、41頁），是以
    更無法證明被告究有無如其所供之施用海洛因之犯行，從而
    ，本院認被告所辯其持有上開海洛因時期，有連續施用海洛
    因之犯行云云，並無可信，而本件事證明確，被告犯行堪以
    認定。
二、核被告乙○○所為，係犯修正前之毒品危害防制條例第11條
    第1 項持有第一級毒品罪。毒品危害防制條例於曾93年1 月
    9 日修正施行，其中關於修正後之該條例第11條增訂第4項
    規定：「持有毒品達一定數量者，加重其刑至2 分之1 ，其
    標準由行政院定之。」又依行政院所訂之轉讓持有毒品加重
    其刑之數量標準第2 條第1 項之規定，持有第一級毒品淨重
    5 公克以上者，即有上開加重其刑規定之適用；惟93年1 月
    9 日修正施行前之該條例第11條，則無上開加重其刑之規定
    ；查本案被告所持有海洛因，合計淨重達88.77 公克，已如
    前述，原亦符合修正後上開條例第11條第4 項所規定加重其
    刑之要件，惟其持有行為，係自92年7 月下旬某日起至92年
    8 月1 日搜索查獲時止，是其持有犯行係於上開條例修正施
    行前所為，依刑法第2 條第1 項但書之規定，修正前之毒品
    危害防制條例第11條之規定較諸修正後之同條例第11條（增
    訂有加重其刑之規定），既對於被告較為有利，自應適用修
    正前之毒品危害防制條例第11條第1 項之規定。爰審酌被告
    於毒品危害防制條例施行前，即曾有多次煙毒、麻藥等前科
    ，且均由法院判處罪刑並執行完畢，毒品危害防制條例施行
    後，仍持續有毒品施用行為，經法院裁送觀察勒戒、強制戒
    治，並判處徒刑在案，此有臺灣高等法院被告前案紀錄表可
    按，顯見其長期以來均有沾毒之慣行，素行顯屬不良，以及
    本案其所持有毒品海洛因之數量非少，多達近百公克，情節
    甚重，且其犯罪後雖已坦供犯行，但卻再三狡辯有施用海洛
    因犯行，企圖卸免罪責，顯見態度非佳等一切情狀，量處如
    主文所示之刑，以示懲儆。又扣案之毒品海洛因10包（合計
    淨重88.77 公克，以及附著海洛因難以析離之包裝袋10個）
    ，係查獲之毒品，依毒品危害防制條例第18條第1 項前段規
    定，宣告沒收銷燬之。
據上論斷，應依刑事訴訟法第299 條第1 項前段、第273 條之1
第1 項，修正前毒品危害防制條例第11條第1 項、第18條第1 項
前段，刑法第11條、第2 條第1 項但書，判決如主文。
本案經檢察官甲○○到庭執行職務。
中    華    民    國  94    年    10    月    31      日
        　　　　　　      刑事第二庭法　官  高思大
右正本證明與原本無異。
如不服本判決，應於判決送達後10日內向本院提出上訴狀，上訴
於台灣高等法院高雄分院（須附繕本）。
中　　華　　民　　國　　94　　年　　10　　月　　31　　日
                                    書記官  蔡語珊
附錄條文：
修正前之毒品危害防制條例第11條第1項
        持有第一級毒品者，處3 年以下有期徒刑、拘役或新台
        幣5 萬元以下罰金。
